# 请教陈版主！！！

提问人：zs940790478 时间：2019-11-02 06:30:13
a 公司和主体施工公司 b为建设大楼的工程款闹纠纷，b 公司 12 年停工开始打官司，建设的大楼成为烂尾楼，当时 a 公司欠了 b 公司很多工程款，a 公司还没付，建设的大楼一直在 a 公司账面的开发成本中体现，后面一直打官司，打了好几年，后来这个款一直拖着在，从 12 年打到了 14年，才出裁定书， 14 年法院下了判决书判 a 公司付工程款，利息及罚息，延迟履约金，诉讼费， 15 年 a 公司的母公司 c，把 a公司的股权转让给了 d 公司，后面 a 公司付清了本金利息罚款诉讼费啥的，全都进了a 公司账面烂尾楼的开发成本里面，问题是这部分罚息，诉讼费之类的款，是停工之后之后发生的，能否计入开发成本作为必要的支出呢，是否 19 年需要调整呢 @chenyiwei

回答人：chenyiwei
利息及罚息、延迟履约金、诉讼费等都应直接费用化处理。这些支出不直接改变工程的物理状态，不属于为使资产达到预定可使用状态所必需的支出。